臺灣臺中地方法院刑事判決　　　　　　100年度易緝字第123號
公　訴　人　臺灣臺中地方法院檢察署檢察官
被　　　告　蔡崑瑋
上列被告因竊盜案件，經檢察官提起公訴（99年度偵字第10308
號），被告就被訴事實為有罪之陳述，經本院告知簡式審判程序
之旨，並聽取當事人之意見後，裁定改以簡式審判程序審理，判
決如下：
    主  文
蔡崑瑋共同犯竊盜罪，處有期徒刑參月，如易科罰金，以新臺幣
壹仟元折算壹日；又共同犯攜帶兇器竊盜罪，處有期徒刑陸月，
如易科罰金，以新臺幣壹仟元折算壹日，扣案之檳榔刀壹把沒收
。應執行有期徒刑柒月，如易科罰金，以新臺幣壹仟元折算壹日
，扣案之檳榔刀壹把沒收。
    事實及理由
一、犯罪事實及證據名稱：
    除證據名稱增加被告於本院之自白外，餘均引用檢察官起訴
    書之記載（如附件）。
二、量刑之理由：
  (一)按被告與共犯江健榮共同為本件竊盜犯行後，刑法第321 條
    第1 項業於民國100 年1 月26日修正公布，並自同年月28日
    起生效，修正後之刑法第321 條第1 項，除第1 款之構成要
    件有變更外，刑度亦增訂「得併科新臺幣十萬元以下罰金」
    ，比較新舊法結果，新法對被告非較有利，依刑法第2 條第
    1 項規定，自應適用行為時即修正前刑法第321 條第1 項之
    規定處斷，合先敘明。
  (二)又按刑法第321 條第1 項第3 款攜帶兇器竊盜罪，係以行為
    人攜帶兇器竊盜為其加重條件，此所謂兇器，其種類並無限
    制，凡客觀上足對人之生命、身體、安全構成威脅，具有危
    險性之兇器均屬之，且祇須行竊時攜帶此種具有危險性之兇
    器為已足，並不以攜帶之初有行兇之意圖為必要（最高法院
    79年台上字第5253號判例意旨參照）。查被告持以行竊檳榔
    之檳榔刀1 把，為金屬材質之工具，質地尖銳，如持以行兇
    ，依一般社會通念，足以對人之生命、身體、安全產生危害
    ，自屬兇器無訛。
  (三)被告蔡崑瑋就本件2 次竊盜犯行，與江健榮間均具有犯意聯
    絡及行為分擔，均為共同正犯。又被告蔡崑瑋就本件2 次竊
    盜犯行，犯意各別，行為互殊，應予分論併罰。
  (四)審酌被告身心均無障礙，並非無工作能力之人，卻不思以正
    途獲取金錢財物，竟與江健榮先共同徒手竊取他人所有之自
    用小貨車，繼而駕駛該自用小貨車共同攜帶兇器竊取他人所
    有之檳榔，其行為殊值可議，應予非難。另兼衡被告業於本
    院坦承全部犯行，犯後態度尚可；所偷竊之自用小貨車及檳
    榔均已發還被害人；暨其犯罪之動機、目的、手段、品行、
    國中肄業之智識程度、所生之損害等一切情狀，分別量處如
    主文所示之刑，並均諭知易科罰金之折算標準，及定其應執
    行之刑，並諭知易科罰金之折算標準。
  (五)扣案之檳榔刀1 把，係供被告與江健榮共同犯本件竊取檳榔
    所用之物，且係共犯江健榮所有，此業據被告與江健榮一致
    供述在卷（見偵卷第19頁、本院易緝卷第21頁），本於責任
    共同之原則，對於共犯間供犯罪所用之物，均應併為沒收之
    諭知。是扣案之檳榔刀1 把，在共犯責任範圍內，自應依刑
    法第38條第3 項、第1 項第2 款規定，宣告沒收之。至扣案
    之油壓剪1 支及鑰匙2 支，並無證據證明係供被告與江健榮
    共同犯本件竊盜犯行所用或預備之物，爰不予宣告沒收。
三、應適用之法條：
  (一)刑事訴訟法第273 條之1 第1 項、第299 條第1 項前段、第
    310 條之2 、第454 條第1 、2 項。
  (二)刑法第2 條第1 項、第28條、第320 條第1 項、修正前刑法
    第321 條第1 項第3 款、第41條第1 項前段、第8 項、第51
    條第5 款、第38條第3 項、第1 項第2 款。
  (三)刑法施行法第1 條之1 。
四、本判決係依刑事訴訟法第310 條之2 、第454 條第1 項製作
    ，依法僅記載當事人欄、主文、犯罪事實、證據名稱以及應
    適用之法條，其中犯罪事實及證據名稱部分，準用同法第45
    4 條第2 項規定，逕引用起訴書之記載。
五、如不服本判決，應自判決送達之日起10日內，向本院提起上
    訴。
本案經檢察官葉芳如到庭執行職務。
中    華    民    國    100   年    5    月    31    日
                  刑事第六庭  法  官  黃佩韻
以上正本證明與原本無異。
如不服本判決，應於收受判決後10日內向本院提出上訴書狀，並
應敘述具體理由。其未敘述上訴理由者，應於上訴期間屆滿後20
日內向本院補提理由書（均須按他造當事人之人數附繕本）「切
勿逕送上級法院」。
告訴人或被害人如對本判決不服者，應具備理由請求檢察官上訴
，其上訴期間之計算係以檢察官收受判決正本之日期為準。
                              書記官  林柏名
中    華    民    國    100   年    5    月    31    日
附錄論罪科刑法條
中華民國刑法第320條
意圖為自己或第三人不法之所有，而竊取他人之動產者，為竊盜
罪，處5 年以下有期徒刑、拘役或5 百元以下罰金。
意圖為自己或第三人不法之利益，而竊佔他人之不動產者，依前
項之規定處斷。
前二項之未遂犯罰之。
修正前中華民國刑法第321條
犯竊盜罪而有左列情形之一者，處6 月以上、5 年以下有期徒刑
：
一、於夜間侵入住宅或有人居住之建築物、船艦或隱匿其內而犯
    之者。
二、毀越門扇、牆垣或其他安全設備而犯之者。
三、攜帶兇器而犯之者。
四、結夥三人以上而犯之者。
五、乘火災、水災或其他災害之際而犯之者。
六、在車站或埠頭而犯之者。
前項之未遂犯罰之。
附件：